Minutes et répertoires du notaire Claude Pierre FOURESTIER, 4 juillet 1748 - 22 janvier 1756 (étude XXXIII)
Archives nationales
- Minutes de Claude Pierre FOURESTIER, juin 1748 - avril 1756; MC/ET/XXXIII/503 - MC/ET/XXXIII/519
  - Minutes. 1751, janvier - mai, janvier - mai 1751; MC/ET/XXXIII/508
    - Quittance, decharge., 27 janvier 1751; MC/ET/XXXIII/508
      Domicile: Menilmontant.
      Nom, qualité: (M.) Marchand.
      Profession: huissier priseur au Châtelet
    - Depot de procuration., 27 janvier 1751; MC/ET/XXXIII/508
      Intervenant 1, en deuxième partie:
      Nom, qualité: (M.) Marie, Florent (bourgeois de Paris).
      Nom: (personne morale) Congregation Notre-Dame de Bourges.
      Domicile: Bourges
    - Depot de procuration., 28 janvier 1751; MC/ET/XXXIII/508
      Nom, qualité: (M.) Cousin, Pierre (bourgeois de Paris).
      Nom, qualité: (M.) Aubert, Claude.
      Profession: marchand.
      Domicile: Crest
    - Main-levee, declaration., 28 janvier 1751; MC/ET/XXXIII/508
      Nom, qualité: (M.) Girardin, Jean (bourgeois de Paris).
      Nom, qualité: (M.) Audigier, Jean.
      Profession: lieutenant d'infanterie
    - Depot de pieces., 29 janvier 1751; MC/ET/XXXIII/508
      Nom, qualité: (Mme ou Mlle) Collin, Catherine.
      Domicile: Triel.
      Nom, qualité: (M.) Maintru, Jean Baptiste.
      Profession: apothicaire.
      Domicile: Bolbec
    - Renonciation à communaute., 31 janvier 1751; MC/ET/XXXIII/508
      Nom, qualité: (personne morale) Cirriez (hoirs).
      Relations: héritiers de l'intervenant 2, héritiers de l'intervenant 3.
      Nom, qualité: (M.) Cirriez, Francois.
      Profession: marchand de vin.
      Nom, qualité: (Mme ou Mlle) Paul, Marie Louise.
      État civil: décédée
    - Apprentissage, met-ecrivain., 1er février 1751; MC/ET/XXXIII/508
      Nom, qualité: (M.) Benard, Pierre.
      Domicile: Bellegarde, dioc-Sens.
      Nom, qualité: (M.) Jon, Nicolas.
      Profession: expert ecrivain
    - Depot de procuration., 2 février 1751; MC/ET/XXXIII/508
      Nom, qualité: (M.) Fournerot, Gabriel Nicolas (bourgeois de Paris).
      Nom, qualité: (M.) Plunkett, Joseph (chevalier de Saint-louis).
      Domicile: Cambrai
    - Cautionnement, fermier general du tabac., 3 février 1751; MC/ET/XXXIII/508
      Nom, qualité: (Mme ou Mlle) Jayet, Anne.
      Nom, qualité: (M.) Langlade, Pierre Jacques.
      Profession: contrôleur general des trésoriers de la police.
      Nom, qualité: (M.) Langlade de Bricourt, Joseph Francois.
      Profession: employe aux fermes
      cautionnement
    - Delegation, main-levee., 3 février 1751; MC/ET/XXXIII/508
      Nom, qualité: (personne morale) Potier de Novion (hoirs).
      Nom, qualité: (Mme ou Mlle) Potier de Novion, Catherine.
      Relations: épouse de l'intervenant 3.
      Intervenant 3, en première partie:
      Nom, qualité: (M.) Bernier de Laferriere, Jean Baptiste Louis (chevalier).
      Profession: conseiller d'etat,secrétaire des comptes de la reine
    - Main-levee., 5 février 1751; MC/ET/XXXIII/508
    - Bail, echoppe., 5 février 1751; MC/ET/XXXIII/508
      Nom, qualité: (M.) Bailly, Alexandre Francois.
      Profession: gainier
    - Bail, echoppe., 5 février 1751; MC/ET/XXXIII/508
      Nom, qualité: (M.) Duperron, Pierre.
      Profession: tablettier
    - Depot de pieces., 6 février 1751; MC/ET/XXXIII/508
      Nom, qualité: (M.) Le Pere de Marolles, Louis Guy.
      Profession: lieutenant de vaisseau.
      Domicile: Brest
    - Compte, quittance, decharge., 7 février 1751; MC/ET/XXXIII/508
      Nom, qualité: (M.) Boucher, Vincent.
      Nom, qualité: (M.) Lefevre Des Ponceaux, Francois (bourgeois de Paris).
    - Quittance de rachat., 8 février 1751; MC/ET/XXXIII/508
      Nom: (personne morale) Cvt-Hotel-Dieu Saint-Jacques Des Andelys.
      Domicile: Andelys (les).
      Nom, qualité: (M.) Gromeau, Nicolas Antoine.
      Profession: patissier-traiteur
    - Bail, maison., 10 février 1751; MC/ET/XXXIII/508
      Nom, qualité: (Mme ou Mlle) Afforty, Francoise.
      Nom, qualité: (Mme ou Mlle) Afforty, Gabrielle
    - Convention., 10 février 1751; MC/ET/XXXIII/508
      Nom, qualité: (M.) Briel, Paul.
      Profession: baigneur
    - Adjudication, marche de peaux de moutons., 10 février 1751; MC/ET/XXXIII/508
      Nom, qualité: (M.) Chevalier, Pierre.
      Profession: megissier
    - Adjudication, marche de peaux de veaux., 10 février 1751; MC/ET/XXXIII/508
      Nom, qualité: (M.) Dorigny, Louis.
      Profession: tanneur
    - Adjudication, marche de cuirs., 10 février 1751; MC/ET/XXXIII/508
      Nom, qualité: (M.) Montoille et Cie, Rene.
      Profession: marchand tanneurs.
      Domicile: Beauvais
    - Cautionnement, fermier des tabacs., 11 février 1751; MC/ET/XXXIII/508
      Nom, qualité: (Mme ou Mlle) Corree, Jeanne.
      Domicile: Vaugirard.
      Nom, qualité: (M.) Paulmier, Nicolas.
      Profession: serrurier du roi.
      Nom, qualité: (M.) Alleon, Jean.
      Profession: commis aux exercices des aides.
      Domicile: Charonne
    - Depot de procuration., 12 février 1751; MC/ET/XXXIII/508
      Nom, qualité: (M.) Dagan, Aignan.
      Profession: officier d'une cie-des invalides en garnison.
      Domicile: Ardres
    - Cautionnement, fermier des tabacs., 14 février 1751; MC/ET/XXXIII/508
      Nom, qualité: (M.) Grancher, Augustin.
      Profession: boursier.
      Nom, qualité: (M.) La Pilliere de.
      Profession: contrôleur du dépôt de sel.
      Domicile: Fougeres
    - Bail, métier à bas., 14 février 1751; MC/ET/XXXIII/508
      Nom, qualité: (Mme ou Mlle) Desprez, Jeanne.
      Nom, qualité: (M.) Monase, Guillain.
      Profession: faiseur de bas au métier.
      Nom, qualité: (M.) Monase, Claude Philippe.
      Relations: fils de l'intervenant 2
    - Transport, constitution., 16 février 1751; MC/ET/XXXIII/508
      Nom, qualité: (M.) Orjou, Charles.
      Profession: traiteur.
      Nom, qualité: (M.) Pointeau, Jean Baptiste.
      Profession: employe dans les affaires du roi
      constitution de rente; transport de droits
    - Depot de procuration., 16 février 1751; MC/ET/XXXIII/508
      Nom, qualité: (M.) Adam, Jean Baptiste (bourgeois de Paris).
      Nom, qualité: (M.) Martine, Francois (bourgeois de peronne).
      Nom, qualité: (M.) Gautier de Saint-Lambert, Pierre Louis Antoine.
      Profession: capitaine au regiment de medoc.
      Domicile: Huningue.
      Intervenant 4, en première partie:
      Nom, qualité: (Mme ou Mlle) Bauffremez de, Francoise Caroline Josephine.
      Domicile: Lille
    - Cautionnement, fermier general., 18 février 1751; MC/ET/XXXIII/508
      Nom, qualité: (M.) Lenoir, Pierre Etienne.
      Profession: intendant,contrôleur de la chambre du roi.
      Nom, qualité: (M.) Harauld Des Vernieres, Etienne.
      Profession: commis aux recettes du tabac.
      Domicile: Moulins
    - Convention., 19 février 1751; MC/ET/XXXIII/508
      Nom, qualité: (Mme ou Mlle) Bouzard, Anne
    - Supplement de fondation, lit., 20 février 1751; MC/ET/XXXIII/508
      Nom, qualité: (M.) Boulanger, Jacques.
      Profession: officier du roi
    - Constitution., 25 février 1751; MC/ET/XXXIII/508
      Nom, qualité: (M.) Martin, Claude Michel.
      Profession: valet de la garde robe du roi.
      Nom, qualité: (M.) Poisson, Guillaume (bourgeois de Paris).
      Profession: marchnd.
      Domicile: Paris
    - Transport de rente., 25 février 1751; MC/ET/XXXIII/508
      Nom, qualité: (Mme ou Mlle) Baillon de Latournelle, Therese (comtesse).
      Nom, qualité: (M.) La Tournelle de, Antoine (comte).
      Profession: elu des etats de bourgogne.
      Nom: (personne morale) Hotel-Dieu
    - Bail, maison., 26 février 1751; MC/ET/XXXIII/508
      Nom, qualité: (M.) Collodon, Michel.
      Profession: receveur de loteries
    - Consentement, dépôt de pieces., 26 février 1751; MC/ET/XXXIII/508
      Nom, qualité: (M.) Rotrou, Chrestien.
      Profession: premier commis au bureau de l'armee d'italie.
      Nom, qualité: (Mme ou Mlle) Le Prince, Madeleine.
      Nom, qualité: (M.) Rotrou, Claude.
      Profession: greffier en chef.
      Domicile: Dreux, election.
      Intervenant 5, en deuxième partie:
      Nom, qualité: (personne morale) Rotrou (hoirs).
      Relations: héritiers de l'intervenant 4.
      Intervenant 6, indirect:
      Nom, qualité: (M.) Taffignon, Gabriel (bourgeois de troyes).
      Intervenant 7, en deuxième partie:
      Nom, qualité: (M.) Huguet, Jean Baptiste Francois.
      Profession: major.
      Domicile: Calais
    - Cautionnement, fermier general., 27 février 1751; MC/ET/XXXIII/508
      Nom, qualité: (M.) Rodouen, Joseph Francois (écuyer).
      Nom, qualité: (M.) Blondet, Antoine.
      Profession: contrôleur ambulant des aides
    - Notoriete apres décès., 28 février 1751; MC/ET/XXXIII/508
      Nom, qualité: (M.) Beaujeu, Claude (bourgeois de Paris).
    - Succession (liquidation), succession (partage)., 28 février 1751; MC/ET/XXXIII/508
      liquidation
    - Transport., 1er mars 1751; MC/ET/XXXIII/508
      Nom, qualité: (M.) Mantel, Jacques Alexandre.
      Profession: conseiller à l'amiraute de France.
      Nom, qualité: (Mme ou Mlle) Desauzieres, Marie Madeleine Petronille Jose.
      État civil: mariée.
      Relations: épouse de l'intervenant 1.
      Nom, qualité: (M.) Laplue, Cosme (sieur de prat).
      Nom, qualité: (M.) Roche de, Jean Damascene (sieur de grange-marty).
      Profession: avocat au Parlement
    - Procuration déposee., 2 mars 1751; MC/ET/XXXIII/508
      Nom, qualité: (M.) Littre, Jean Alexis.
      Domicile: Cordes-d'Albigeois.
      Nom, qualité: (Mme ou Mlle) Launay de, Catherine.
      Domicile: Saint-Quentin.
      Nom, qualité: (M.) Ozanne, Jean.
      Profession: officier du regiment.
      Nom, qualité: (M.) Ozanne, Jean Baptiste (pretre).
      Profession: chanoine de l'eglise royale.
      Intervenant 5, en première partie:
      Nom, qualité: (Mme ou Mlle) Ozanne, Elisabeth.
      Domicile: Sy-Quentin.
      Intervenant 6, en deuxième partie:
      Nom, qualité: (Mme ou Mlle) Cabueil, Claude Louise.
      Relations: épouse de l'intervenant 6
      procuration
    - Transport de rente., 4 mars 1751; MC/ET/XXXIII/508
      Nom, qualité: (M.) Santie, Charles.
      Profession: doreur (compagnon).
      Nom, qualité: (Mme ou Mlle) Cirriez, Marie Nicole.
      Nom, qualité: (M.) Hubert, Barthelemy.
      Profession: tabletier.
      Nom, qualité: (Mme ou Mlle) Cirriez, Marie Louise.
      Nom, qualité: (Mme ou Mlle) Cirriez, Louise Francoise.
      Nom, qualité: (M.) Malo, Nicolas Antoine.
      Profession: marchand-grainier.
      Nom, qualité: (Mme ou Mlle) Petit, Marie Anne.
    - Fondation., 4 mars 1751; MC/ET/XXXIII/508
      Nom, qualité: (M.) Tisserand, Jean.
      Relations: tuteur de l'intervenant 2, tuteur de l'intervenant 3, tuteur de l'intervenant 4.
      Nom, qualité: (Mme ou Mlle) Respinges Du Ponty, Madeleine Francoise.
      État civil: mineure emancipee.
      Nom, qualité: (M.) Respinges Du Ponty, Augustin Charles Jean.
      État civil: mineur emancipe.
      Nom, qualité: (Mme ou Mlle) Respinges Du Ponty, Marie Therese Dorothee.
      Nom: (personne morale) Paroisse de Ducy-Et-Boene.
      Domicile: Ducy-et-Boene, dioc-Senlis.
      Nom: (personne morale) Paroisse de Fresnoy.
      Domicile: Fresnoy, dioc-Senlis
    - Cautionnement., 4 mars 1751; MC/ET/XXXIII/508
      Nom, qualité: (M.) Dandreau, Marie Thomas.
      Profession: auditeur à la chambre des comptes.
      Relations: caution de l'intervenant 2.
      Nom, qualité: (M.) Baudouin, Pierre Theodore.
      Profession: directeur des domaines et courinne.
      Domicile: Caen
    - Procuration déposee., 9 mars 1751; MC/ET/XXXIII/508
      Nom, qualité: (Mme ou Mlle) Taille, Anne.
      Domicile: Nantes.
      Nom, qualité: (M.) Rigault, Jean (bourgeois de Paris).
      Nom, qualité: (Mme ou Mlle) Taille, Marie.
      Relations: épouse de l'intervenant 2.
      Nom, qualité: (M.) Bedoy, Nicolas.
      Profession: notaire à la cour royale.
      Relations: épouse de l'intervenant 5
    - Reconstitution sur le clerge., 9 mars 1751; MC/ET/XXXIII/508
      Nom, qualité: (M.) Masson, Antoine Lambert (comte de meslay).
      Profession: president à la chambre des comptes.
      Date de révision: 2012
    - Succession (quittance), succession(decharge)., 9 mars 1751; MC/ET/XXXIII/508
      Nom, qualité: (Mme ou Mlle) Cochois, Marie.
      Nom, qualité: (M.) Theronde, Jacques.
      Nom, qualité: (M.) Crestiennot, Dominique (écuyer).
      Profession: trésorier payeur des rentes de l'hotel de ville.
    - Notoriete, décès., 9 mars 1751; MC/ET/XXXIII/508
      Nom, qualité: (M.) Paul, Jean (bourgeois de Paris).
      Profession: mesureur de grains
    - Cautionnement., 10 mars 1751; MC/ET/XXXIII/508
      Nom, qualité: (Mme ou Mlle) La Borde de, Catherine.
      Relations: veuve de l'intervenant 2, caution de l'intervenant 3.
      Nom, qualité: (M.) La Borde de, Joseph (bourgeois de Paris).
      Nom, qualité: (M.) Monroux.
      Profession: employe à la recette des sels.
      Nom, qualité: (M.) Girardin, Jean.
      Profession: adjudicataire general des fermes
    - Procuration., 10 mars 1751; MC/ET/XXXIII/508
      Nom, qualité: (M.) Cheville, Philippe.
      Domicile: Nezel.
      Nom, qualité: (M.) Auger, Pierre.
      Profession: garde de l'hotel de ville.
    - Bail à ferme, terre labourable, Roissy-en-France., 10 mars 1751; MC/ET/XXXIII/508
      Nom: (personne morale) Hotel Dieu de Paris.
      Nom, qualité: (Mme ou Mlle) Estard, Anne.
      Domicile: Roissy-en-France.
      Nom, qualité: (M.) Ledoux, Mathieu.
      Profession: laboureur.
      Domicile: Roissy-en-France
    - Cautionnement., 11 mars 1751; MC/ET/XXXIII/508
      Nom, qualité: (Mme ou Mlle) Saget, Marie.
      Domicile: Chaumont-en-Bassigny.
      Relations: épouse de l'intervenant 2, caution de l'intervenant 2.
      Nom, qualité: (M.) Luguet, Claude.
      Profession: receveur des fermes.
    - Procuration., 11 mars 1751; MC/ET/XXXIII/508
      Nom, qualité: (M.) Verrier, Louis Guillaume.
      Profession: procureur general au conseil superieur.
      Domicile: Quebec, canada.
      Nom, qualité: (M.) Mayaud, Barthelemy Rene.
      Nom, qualité: (Mme ou Mlle) Verrier, Francoise Therese.
      Relations: épouse de l'intervenant 2
    - Transport de droits., 11 mars 1751; MC/ET/XXXIII/508
      Profession: procureur general au conseil superieur du canada.
    - Procuration déposee., 12 mars 1751; MC/ET/XXXIII/508
      Nom, qualité: (M.) Gibrien-Duplessy, Francois.
      Profession: perruquier (maître).
      Nom, qualité: (M.) Leveque, Etienne (bourgeois de Paris)
    - Transport, créance., 12 mars 1751; MC/ET/XXXIII/508
      Nom, qualité: (M.) Dubois, Pierre (bourgeois de Paris).
      Relations: procureur de l'intervenant 2.
      Nom, qualité: (Mme ou Mlle) Villers de, Antoinette (comtesse de grand-pre).
      Domicile: Amiens.
      Nom, qualité: (M.) Joyeuse de, Anne Jean Gedeon (comte de grand-pre).
      Nom, qualité: (M.) Flers de, Adrien.
      Profession: procureur au Parlement.
    - Inventaire après décès de Marie Claude Frémont, veuve de Pierre Romet., 12 mars 1751; MC/ET/XXXIII/508
      Nom, qualité: (Mme ou Mlle) Frémont, Marie Claude.
      Nom, qualité: (M.) Romet, Pierre.
      Profession: banquier.
      inventaire après décès; Frémont, Marie Claude; Romet, Pierre
    - Constitution., 13 mars 1751; MC/ET/XXXIII/508
      Nom, qualité: (Mme ou Mlle) Chatard, Marguerite Madeleine.
      Nom, qualité: (M.) Mongenault, Charles (bourgeois de Paris).
      Nom, qualité: (Mme ou Mlle) Leriche, Marie Jeanne.
    - Succession (dépôt de pieces)., 15 mars 1751; MC/ET/XXXIII/508
      Nom, qualité: (M.) Jacquesson, Nicolas.
      Domicile: Chalons.
      Nom, qualité: (Mme ou Mlle) Jacquesson, Madeleine.
      Domicile: Chalons
    - Constitution., 15 mars 1751; MC/ET/XXXIII/508
      Nom, qualité: (M.) Masson de La-Caille, Martin.
      Profession: officier du roi.
      Nom, qualité: (M.) Masson de La-Caille, Jean Jacques.
      Domicile: Martinique.
      Nom, qualité: (Mme ou Mlle) Masson de La-Caille, Marie Catherine.
      Domicile: Martinique (ile de La)
    - Succession (partage)., 15 mars 1751; MC/ET/XXXIII/508
      Nom, qualité: (Mme ou Mlle) La Mothe d' Optree de, Marie Anne Louise.
      Nom, qualité: (M.) Masson de La-Caille, Jean.
      Profession: gentihomme de la grande venerie
      partage
    - Transport de rente., 15 mars 1751; MC/ET/XXXIII/508
      Nom, qualité: (M.) Goupil, Jacques (bourgeois de Paris).
      Nom, qualité: (Mme ou Mlle) La Haye-Dupuy de, Marie Jeanne.
      Nom, qualité: (Mme ou Mlle) Hay, Marguerite.
    - Succession (renonciation)., 15 mars 1751; MC/ET/XXXIII/508
      Nom, qualité: (Mme ou Mlle) Masson de La-Caille, Marie Anne Louise.
      Nom, qualité: (M.) Villars de, Mathieu (écuyer).
      Profession: porte-etendard-des-gardes du corps du roi.
      Domicile: Anet
    - Consentement, abandon., 17 mars 1751; MC/ET/XXXIII/508
      Relations: légataire universel de l'intervenant 2.
      Nom, qualité: (M.) Roger, Francois.
      État civil: enfant trouve dece.
      Profession: rubannier (garcon)
    - Vente, fonds de boutique, Paris, rue de la Grande Truanderye., 17 mars 1751; MC/ET/XXXIII/508
      Nom, qualité: (M.) Cuvilliers, Francois.
      Nom, qualité: (M.) Degoix, Jean Francois.
      Profession: perruquier.
    - Notoriete d'heritiers., 17 mars 1751; MC/ET/XXXIII/508
      Nom, qualité: (Mme ou Mlle) Grison, Marie Marguerite.
      Domicile: Gressey
    - Bail à ferme, ferme, Grigny., 17 mars 1751; MC/ET/XXXIII/508
      Nom, qualité: (M.) Cabouret, Jean.
      Domicile: Grigny
    - Succession (dépôt de pieces)., 18 mars 1751; MC/ET/XXXIII/508
      Domicile: Ganzeville
    - Succession (dépôt de pieces)., 18 mars 1751; MC/ET/XXXIII/508
      Nom, qualité: (M.) Salomon, Louis.
      Domicile: Issoudun
    - Procuration déposee., 18 mars 1751; MC/ET/XXXIII/508
      Nom, qualité: (M.) Reaulx Des, Rene Francois (marquis).
      Domicile: Bruntigny-Pres-Troyes, chateau.
      Nom: (personne morale) Chapitre de La Cathedrale Saint-Pierre de Troyes.
      Nom, qualité: (M.) Marie, Etienne (bourgeois de Paris)
    - Certificat de vie déposee., 18 mars 1751; MC/ET/XXXIII/508
      Nom, qualité: (M.) Le Boullenger, Josse.
      Profession: capitainede cavalerie.
      Domicile: Leyden, hollande
    - Procuration déposee., 20 mars 1751; MC/ET/XXXIII/508
      Nom, qualité: (M.) Gallien, Joseph (bourgeois de troyes).
      Profession: marchand-.
      Nom, qualité: (M.) Marie, Etienne (bourgeois de Paris).
      Profession: marchand-mercier.
    - Succession (dépôt de pieces)., 23 mars 1751; MC/ET/XXXIII/508
      Nom, qualité: (Mme ou Mlle) Philibert, Pierrette.
      Domicile: Estours-en-Maconnois, chateau.
      Nom, qualité: (M.) Durret, Jean Louis Marie (sieur d' estours).
      Profession: president au bureau des finances.
      Domicile: Lyon
    - Bail à loyer, appartement, Paris, enclos de l'Hopital des Incurables., 24 mars 1751; MC/ET/XXXIII/508
      Nom: (personne morale) Hotel-Dieu et Hopital Des Incurables de Paris.
      Nom, qualité: (Mme ou Mlle) Morel, Elisabeth.
      Nom, qualité: (Mme ou Mlle) Morel, Genevieve.
    - Resiliation de bail, echoppe, Paris, quai de l'Horloge., 24 mars 1751; MC/ET/XXXIII/508
      Nom: (personne morale) Hotel-Dieu de Paris.
      Nom, qualité: (M.) Canivet, Jacques.
      Profession: ingenieur pour les mathematiques.
    - Transport de rente., 26 mars 1751; MC/ET/XXXIII/508
      Nom, qualité: (personne morale) Peclave (créanciers).
      Relations: créanciers de l'intervenant 2.
      Nom, qualité: (M.) Peclave, Theophile.
      Profession: intéressé dans les affaires du roi.
      Nom, qualité: (Mme ou Mlle) Marchais, Therese Monique.
      Nom, qualité: (M.) Baril, Nicolas Rene (sieur de feringes).
      Profession: procureur au baillage du perche.
      Domicile: Mortagne
    - Depot de pieces., 27 mars 1751; MC/ET/XXXIII/508
      Nom, qualité: (Mme ou Mlle) Spineda de, Marie Louise Francoise.
      Domicile: Vincennes.
      Nom, qualité: (M.) Bara de, Jacques Gerard Martin (écuyer).
    - Transport de rente., 29 mars 1751; MC/ET/XXXIII/508
      Nom, qualité: (Mme ou Mlle) Catel, Genevieve.
      Nom, qualité: (M.) Moulin, Jean Baptiste.
      Profession: chapelier (maître).
      Nom, qualité: (M.) Villemsens, Frederic Magnus (bourgeois de Paris)
    - Testament., 29 mars 1751; MC/ET/XXXIII/508
      Nom, qualité: (M.) Boivin, Nicolas.
      Profession: marchand-tailleur d'habits (maître).
      testament
    - Notoriete, prenoms., 29 mars 1751; MC/ET/XXXIII/508
      Nom, qualité: (M.) Berrier de La Ferriere, Jean Louis.
    - Main-levee., 29 mars 1751; MC/ET/XXXIII/508
      Nom, qualité: (Mme ou Mlle) Blondel, Marguerite.
      Nom, qualité: (M.) Berrier de La Ferriere, Louis Nicolas.
      Nom, qualité: (M.) Berrier de La Ferriere, Louis Jean.
    - Testament., 30 mars 1751; MC/ET/XXXIII/508
      Nom, qualité: (Mme ou Mlle) Julliar, Jeanne Francoise.
    - Quittance au roi., 31 mars 1751; MC/ET/XXXIII/508
    - Constitution., 31 mars 1751; MC/ET/XXXIII/508
      Nom, qualité: (M.) Mouville, Thomas Jacques.
      Profession: officier chez le roi.
      Domicile: Longpont-Pres-Montlery.
      Nom, qualité: (Mme ou Mlle) Leclerc, Louise Victoire.
      Nom, qualité: (M.) Alexandre, Francois (bourgeois de Paris)
    - Vente, maison, Saint-Sauveur-sur-Ecole., 31 mars 1751; MC/ET/XXXIII/508
      Nom, qualité: (Mme ou Mlle) Jouvene, Genevieve.
      Domicile: Lis (les), abbaye.
      Nom, qualité: (Mme ou Mlle) Fayard, Claudine.
      Nom, qualité: (Mme ou Mlle) Fayard, Marie Marguerite.
      Nom, qualité: (Mme ou Mlle) Fayard, Blanche.
    - Resiliation de bail, maison, Paris, rue de la Bucherye., 31 mars 1751; MC/ET/XXXIII/508
      Nom, qualité: (M.) Chastelain, Jean.
      Profession: marchand-chapeleir.
      Relations: procureur de l'intervenant 3.
      Nom, qualité: (Mme ou Mlle) Chastelain, Marie.
      Nom, qualité: (M.) Thomas, Nicolas.
      Profession: marchand-chapelier.
    - Transaction., 31 mars 1751; MC/ET/XXXIII/508
      Nom, qualité: (personne morale) Laureneau (hoirs).
      Nom, qualité: (Mme ou Mlle) Laureneau, Jeanne Antoinette.
      Nom, qualité: (M.) Mauclerc, Etienne.
      Profession: receveur des tailles.
      Domicile: Nogent-sur-Seine.
      Nom, qualité: (Mme ou Mlle) Lecours, Madeleine Rose.
      Relations: veuve de l'intervenant 5.
      Intervenant 5, indirect:
      Nom, qualité: (M.) Lancereau, Claude Leon.
    - Constitution viagere., 1er avril 1751; MC/ET/XXXIII/508
      Nom, qualité: (M.) Olivier, Jacques David (écuyer).
      Profession: receveur des finances de la généralité.
      Domicile: Lyon.
      Nom, qualité: (M.) Guimet, Jean (bourgeois de Paris).
      Nom, qualité: (Mme ou Mlle) Dupouche, Catherine.
    - Quittance de rachat., 1er avril 1751; MC/ET/XXXIII/508
      Nom, qualité: (M.) Carlier, Claude Gaspard.
      Profession: procureur au Châtelet.
      Nom, qualité: (M.) Peclave Des Roziers, Jean Theophile.
      Profession: receveur des gabelles.
      Domicile: Cencoins-en-Bourbonnais.
      Nom, qualité: (M.) Lemoine, Etienne Nicolas.
      Profession: notaire.
    - Sous-bail, appartement, Paris, pont Notre Dame., 1er avril 1751; MC/ET/XXXIII/508
      Nom, qualité: (M.) Lambert, Antoine.
      Profession: marchand-faiencier.
      Nom, qualité: (M.) Godde, Philippe Henri.
      Profession: horloger (maître).
    - Constitution., 1er avril 1751; MC/ET/XXXIII/508
      Nom, qualité: (M.) Lynart, Jean Gilbert Christophe (sieur d' aveluy).
      Domicile: Aveluy-en-Picardie, chateau.
      Nom, qualité: (M.) Deflers, Adrien.
    - Delai., 2 avril 1751; MC/ET/XXXIII/508
      Nom, qualité: (M.) Aniaume, Nicolas.
      Profession: jardinier.
      Nom, qualité: (M.) Langele de Amargrie, Jean Antoine (écuyer).